臺灣士林地方法院民事簡易判決
111年度湖簡字第245號
原      告  林愷兒  
訴訟代理人  林炳鴻  
被      告  陳世欣  

訴訟代理人  丘鈞維  

複代理人    黃勖庭  
上列當事人間請求損害賠償（交通）事件，經本院刑事庭裁定（
110年度審交簡附民字第21號）移送前來，本院於民國111年12月
9日言詞辯論終結，判決如下：
    主  文
被告應給付原告新臺幣102,650元，及自民國110年10月16日起至
清償日止，按週年利率5%計算之利息。
原告其餘之訴駁回。
本判決原告勝訴部分得假執行。但如被告以新臺幣102,650元為
原告預供擔保，得免為假執行。
    事實及理由
壹、程序部分：
    按簡易訴訟訴狀送達後，原告不得將原訴變更或追加他訴，
    但擴張或減縮應受判決事項之聲明者，不在此限，民事訴訟
    法第436條第2項、第255條第1項但書第3款分別定有明文。
    原告起訴原聲明為：被告應給付原告新臺幣（下同）707,59
    1元，及自起訴狀繕本送達翌日起至清償日止，按週年利率5
    %計算之利息。嗣於民國111年6月14日提出民事陳報狀二（
    見本院卷第63頁），變更請求金額為706,323元。核原告係
    減縮應受判決事項之聲明，合於前揭規定，應予准許。
貳、實體部分：
一、原告主張：被告於109年12月1日22時39分許，駕駛車牌號碼
    0000-00號自用小客車（下稱肇事車輛），沿新北市汐止區
    南陽街由西往東方向行駛，行至該路段與大同路1段交岔路
    口，欲右轉進入大同路1段時，因未禮讓行人之疏失，貿然
    右轉，適原告沿上開交岔路口南側行人穿越道由東往西方向
    行走穿越大同路1段，被告見狀閃避不及，致肇事車輛前車
    頭撞及原告身體右側，原告因而倒地，並受有右側薦椎骨折
    之傷害，支出①醫療費用9,126元、②看護費用262,500元、③
    就診交通費用3,000元，另④原告因傷請假3.5個月，受有工
    資損失132,965元，再原告因本件事故之傷勢受有身體及精
    神上的痛苦，請求被告賠償⑤20萬元慰撫金，而原告所受之
    傷，⑥後續復健及追蹤治療之費用為10萬元。爰依民法第184
    條第1項前段、第2項、第191條之2、第193條第1項、第195
    條第1項段規定提起本件訴訟等語，並聲明：被告應給付原
    告706,323元及自起訴狀繕本送達翌日起至清償日止，按週
    年利率5%計算之利息。
二、被告則以：不爭執被告過失行為，另①原告於汐止國泰綜合
    醫院（下稱汐止國泰醫院）醫療費用705元、國立臺灣大學
    附設醫院新竹分院（下稱臺大醫院新竹分院）醫療費用2,35
    0元及109年12月4日購買輪椅費用3,599元均不爭執，其餘原
    告於同年月2日購買腋下枴杖800元，因診斷證明書未記載有
    此需要，被告予以爭執。又診斷證明書上所載「右膝髕骨外
    翻」與本件事故無關。再②診斷證明書僅載明需臥床休養，
    並未載明需專人照護及其期間，故原告請求看護費用不應准
    許。③原告並未提出其支出交通費用之證明，此部分不應准
    許。④原告未提出其薪資及因傷請假之證明，此部分不應准
    許。⑤衡量原告所受傷勢及被告之知識程度及生活狀況等，
    原告請求慰撫金過高等語，以資抗辯。並聲明：（一）原告
    之訴駁回。（二）如受不利判決，願供擔保請准免為假執行
    。
三、本院之判斷：
（一）按因故意或過失，不法侵害他人之權利者，負損害賠償責
      任。汽車、機車或其他非依軌道行駛之動力車輛，在使用
      中加損害於他人者，駕駛人應賠償因此所生之損害。但於
      防止損害之發生，已盡相當之注意者，不在此限。民法第
      184條第1項前段、第191條之2分別定有明文。原告主張被
      告於前揭時、地，因駕駛肇事車輛未禮讓行人之過失，碰
      撞原告，使原告受傷之事實，被告不否認其過失行為，而
      被告因上開過失傷害行為，經本院以110年度審交簡字第2
      65號判決判處有罪確定在案。是以原告依前開規定，請求
      被告負賠償責任，即屬有據。
（二）原告所受之損害金額：
　　1.醫療費用部分：
　　　原告主張支出醫療費用，有汐止國泰醫院醫療費用收據、
      臺大醫院新竹分院醫療費用收據可佐（見附民卷第15頁至
      21頁），此部分共3,055元。另原告購買輪椅費用3,599元
      ，被告不爭執。又依臺大醫院新竹分院開立診斷證明書載
      原告需使用輪椅，可見原告休養期間不便行走，則原告另
      購買腋下枴杖作為輔助，有其必要性，此部分支出費用80
      0元，有電子發票證明聯可佐（見附民卷第23頁），應予
      准許。以上費用合計7,454元。
　　2.看護費用部分：
　　　原告主張因本件事故之傷勢「右側薦椎骨折」，薦椎位於
      骨盆中央，為脊椎近末端之部位，功能為串連其上下的骨
      骼，使身體維持正確姿勢的力量，當初急診時經醫師評估
      ，為避免影響將來生育，不宜手術治療，僅能以臥床靜養
      方式讓骨折自然癒合為宜，故原告受傷期間，身體無法翻
      身、坐臥及下床等，行動無法自理，需靠他人照護始能動
      作，是以不能以診斷證明書未記載需要專人照護，即無視
      原告所受之生活起居上不便及疼痛。原告在醫院及家中休
      養3.5個月，以看護費用每日2,500元計，共計262,500元
      等語。查，依汐止國泰醫院開立診斷證明書（見附民卷第
      25頁），上載原告於109年12月1日至急診科求診，隔日出
      院，宜門診追蹤治療，休養3日。另依臺大醫院新竹分院
      於109年12月4日開立診斷證明書，載原告因「右側薦椎骨
      折」，兩個月內需臥床休養，不能負重活動，宜門診持續
      追蹤治療。另再於110年1月26日開立診斷證明書，載一個
      月內仍需臥床休養等語（見附民卷第27頁、第29頁）。可
      知原告因上開傷勢，確實有臥床休養之必要，然尚無從認
      原告即有專人看護之必要。是原告此部分請求，不能准許
      。
　　3.就診交通費用部分：
　　　原告並未提出其支出交通費用之證明，此部分不應准許。
　　4.工資損失部分：
　　　原告主張本件事故發生時任職於微風集團，每月工資37,9
      90元，因傷請假3.5個月，受有工資損失132,965元等語，
      並提出薪資單明細表、請假單明細表為佐（見附民卷第31
      頁、本院卷第72-3頁）。查，依上開薪資單明細表，原告
      每月工資為37,990元，再依上開請假單明細表，原告因本
      件事故，分別於109年12月2日、12月5日至31日、110年1
      月4日至29日、2月1日至16日、2月17日至19日、2月22日
      至26日、3月3日至5日、3月7日請病假，然依明細表之記
      載，僅能認自110年2月22日起之病假為無薪而受有工資損
      失，其共計12日，應為15,196元（計算式：37,990× 12÷3
      0＝15,196）。在此之前的病假，原告並未證明確實因請病
      假未受領工資而受有損失，尚不能准許原告之請求。
　　5.後續復健及追蹤治療之費用：
　　　原告主張此部分費用為10萬元，然原告並未提出證據佐證
      有其必要，是此部分不能准許。　
　　6.慰撫金部分：
　　　按不法侵害他人之身體、健康、名譽、自由、信用、隱私
      、貞操，或不法侵害其他人格法益而情節重大者，被害人
      雖非財產上之損害，亦得請求賠償相當之金額。民法第19
      5條第1項前段定有明文。原告既因被告過失行為而受有系
      爭傷害，身體承受痛苦，休養期間應忍受生活不便，受有
      精神上損害，其依上開規定，請求被告賠償精神慰撫金，
      自屬有據。復按精神慰撫金核給之標準固與財產上損害不
      同，然非不可斟酌雙方身分資力與加害程度，及其他各種
      情形核定相當數額（最高法院51年台上字第223號判例要
      旨參照）。本院審酌原告為大學畢業，每月收入約3萬餘
      元，被告為五專畢業，現已退休，及兩造109年度所得、
      財產等情，經兩造陳述及本院依職權查詢兩造之稅務電子
      閘門財產所得調件明細表在卷可稽（見本院卷第44頁、臺
      灣士林地方檢察署110年度偵字第11414號卷第11頁、限制
      閱覽卷），及原告所受傷勢及休養復原期間至少2個月臥
      床等情，認原告就其傷害得請求賠償精神上之損害8萬元
      ，始屬適當。　
　　7.綜上，原告得請求被告賠償之金額為元102,650元（醫療
      費用7,454元、工資損失15,196元、慰撫金8萬元）。
（三）末按給付無確定期限者，債務人於債權人得請求給付時，
      經其催告而未為給付者，自受催告時起，負遲延責任，其
      經債權人起訴而送達訴狀，或依督促程式送達支付命令，
      或為其他相類之行為者，與催告有同一之效力。遲延之債
      務，以支付金錢為標的者，債權人得請求依法定利率計算
      之遲延利息。但約定利率較高者，仍從其約定利率。應付
      利息之債務，其利率未經約定，亦無法律可據者，週年利
      率為百分之五。民法第229條第2項、第233條第1項、第20
      3條亦分別著有明文。本件原告之請求為侵權行為損害賠
      償，屬給付無確定期限者，則原告請求經准許部分，併請
      求自起訴狀繕本送達翌日起即110年10月16日（見附民卷
      第35頁）至清償日止，按週年利率5%計算之利息，應有理
      由。
四、從而，原告依民法第184條第1項前段、第2項、第191條之2
    、第193條第1項、第195條第1項段規定，請求被告給付原告
    102,650元，及自110年10月16日起至清償日止，按週年利率
    5%計算之利息部分，為有理由，應予准許，逾此範圍，為無
    理由，應予駁回。本件係適用簡易訴訟程序，所為被告敗訴
    之部分應依職權宣告假執行。被告聲明願供擔保，請准宣告
    免為假執行，核無不合，爰酌定相當擔保金額准許之。
五、本件事證已臻明確，兩造其餘攻擊防禦方法及證據，經審酌
    後，認對於判決結果均無影響，爰不一一論述，併此敘明。
六、本件損害賠償事件乃刑事附帶民事訴訟，由本院刑事庭移送
    前來，迄本院言詞辯論終結止，當事人並無任何裁判費或其
    他訴訟費用之支出，自無諭知訴訟費用負擔之必要。
中　　華　　民　　國　　111 　年　　12　　月　　23　　日
                  內湖簡易庭  法　官　林銘宏     
本件為正本係照原本作成。　　　　　　     
如不服本判決，應於送達後20日內，向本院提出上訴狀並表明上
訴理由，如於本判決宣示後送達前提起上訴者，應於判決送達後
20日內補提上訴理由書（須附繕本）。
中　　華　　民　　國　　111 　年　　12　　月　　23　　日
                              書記官  許秋莉